【裁判字號】    99,上訴,2287
【裁判日期】    991126
【裁判案由】    違反毒品危害防制條例
【裁判全文】
臺灣高等法院臺中分院刑事判決        99年度上訴字第2287號
上  訴  人
即  被  告  林金鎮
上列上訴人因違反毒品危害防制條例案件，不服臺灣臺中地方法
院99年度訴字第2409號中華民國99年9月30日第一審判決（起訴
案號：臺灣臺中地方法院檢察署99年度毒偵字第2257號），提起
上訴，本院判決如下：
    主  文
上訴駁回。
    理  由
一、按依刑事訴訟法第350條、第361條、第362條、第367條規定
    ，不服地方法院之第一審判決而上訴者，須提出上訴書狀，
    並應敘述具體理由，為上訴必備之程式；其所提出之書狀未
    敘述上訴理由，或僅曾以言詞陳述上訴理由者，均應於上訴
    期間屆滿後20日內補提理由書於第一審法院。第一審法院經
    形式審查，認逾期未補提上訴理由者，應定期間先命補正；
    逾期未補正者，為上訴不合法律上之程式，應以裁定駁回。
    倘已提出上訴理由，但所提非屬具體理由者，則由第二審法
    院以上訴不合法律上之程式，判決駁回。而所謂具體理由，
    必係依據卷內既有訴訟資料或提出新事證，指摘或表明第一
    審判決有何採證認事、用法或量刑等足以影響判決本旨之不
    當或違法，而構成應予撤銷之具體事由，始克當之（例如：
    依憑證據法則具體指出所採證據何以不具證據能力，或依憑
    卷證資料，明確指出所為證據證明力之判斷如何違背經驗、
    論理法則）；倘僅泛言原判決認定事實錯誤、違背法令、量
    刑失之過重或輕縱，而未依上揭意旨指出具體事由，或形式
    上雖已指出具體事由，然該事由縱使屬實，亦不足以認為原
    判決有何不當或違法者（例如：對不具有調查必要性之證據
    ，法院未依聲請調查亦未說明理由，或援用證據不當，但除
    去該證據仍應為同一事實之認定），皆難謂係具體理由，俾
    與第二審上訴制度旨在請求第二審法院撤銷、變更第一審不
    當或違法之判決，以實現個案救濟之立法目的相契合，並節
    制濫行上訴（最高法院97年度臺上字第892號判決意旨參照
    ）。
二、上訴人即被告上訴意旨略以：上訴人即被告林金鎮知錯能改，
    已遠離毒品，且有一位鼓勵與關懷之異性知己朋友，其到南部
    過著無毒一身輕的日子，才知這是溫暖美好的日子，懇請法官
    能再次給予機會，其一定好好把握美好的日子等語。
三、經查：
(一)、被告林金鎮因不服地方法院之第一審判決，而於民國99年10月
    12日向原審法院具狀提出上訴理由書狀敘明上訴理由，依刑事
    訴訟法第361條第2項條文、立法修正理由及上開最高法院判決
    意旨，被告倘已提出上訴理由，但所提非屬具體理由者，由第
    二審法院以上訴不合法律上之程式，以判決駁回之。至於上訴
    理由是否具體，係屬第二審法院審查範圍，則不在命補正之列
    （參見法院辦理刑事訴訟案件應行注意事項第162點），合先
    敘明。
(二)、原審判決就認定被告犯罪所憑之證據，已經詳細調查審酌，經
    核無違證據及論理法則。就量刑方面，亦已審酌被告犯罪之一
    切情狀而量處其刑，尚屬妥適，並無過重或過輕之情形。被告
    提起上訴，固具備形式上之理由。惟查被告僅單純表明其已知
    錯悔改，並請求再給予自新機會等語，惟被告對於第一審判決
    究有何具體事由，致判決不當或違法，並無一語涉及，故其上
    訴並未具備得上訴第二審之具體理由。
(三)、綜上所述，被告並未依據卷內之訴訟資料，指摘原審判決有
    何足以影響判決本旨之不當或違法，構成應予撤銷之具體事
    由，乃徒憑己意漫指原審判決不當，自不足以動搖原判決認
    定犯罪事實及量刑之基礎，難認係具體理由，其上訴顯然違
    背法律上之程式，爰不經言詞辯論，判決駁回其上訴。
據上論斷，應依刑事訴訟法第367條前段、第372條，判決如主文
。
中    華    民    國    99    年    11    月    26    日
            刑事第八庭  審判長法  官  羅  得  村
                              法  官  李  雅  俐
                              法  官  簡  源  希
以上正本證明與原本無異。
施用第二級毒品部分不得上訴。
施用第一級毒品罪部分得上訴。
如不服本判決應於收受送達後十日內向本院提出上訴書狀，其未
敘述上訴之理由者，並得於提起上訴後十日內向本院補提理由書
（均須按他造當事人之人數附繕本）「切勿逕送上級法院」。
                              書記官  李  宜  珊
中    華    民    國    99    年    11    月    26    日

司法院資訊處製作；財團法人民間司法改革基金會備份。
